【裁判字號】    97,易,3724
【裁判日期】    980119
【裁判案由】    詐欺
【裁判全文】
臺灣臺北地方法院刑事判決              97年度易字第3724號
公  訴  人  臺灣臺北地方法院檢察署檢察官
被      告  乙○○
                  （現另案於臺灣臺北監獄臺北分監執行中）
上列被告因詐欺案件，經檢察官提起公訴（97年度偵緝字第2100
號、97年度偵緝字第2101號），因被告於準備程序中就被訴事實
為有罪陳述，本院依簡式審判程序審理，判決如下：
    主  文
乙○○幫助犯詐欺取財罪，累犯，處有期徒刑伍月，如易科罰金
，以新臺幣壹仟元折算壹日。
    事  實
一、乙○○前因施用第二級毒品、恐嚇、侵占、搶奪等案件，分
    別經法院判決處有期徒刑6月、1年、2月、8月，應執行有期
    徒刑2年2月確定，甫於民國96年2月4日縮刑期滿執行完畢。
    猶不知悔改，在得預見將本人之銀行帳戶交付與不相識之人
    使用，有被犯罪集團利用作為詐欺取財轉帳匯款等犯罪工具
    可能之情形下，竟基於幫助他人犯罪之不確定故意，於96年
    8月13日幾日前之某日，在臺北市○○區○○街某處所，將
    其在彰化銀行中山北路分行開立之第00000000000000號帳戶
    ，及在臺北富邦商業銀行雙連分行開立之第000000000000
    號帳戶之存摺、印鑑、金融卡、密碼，一次以新臺幣（下同
    ）10000元之代價，提供予某真實姓名年籍不詳、自稱「張
    香君」之詐欺集團成年男性成員。嗣上開詐欺集團成員共同
    基於詐欺之犯意連絡，分別為如下之犯行：(一)、於96年8月1
    3日9時許，推由集團內真實姓名年籍不詳之成年成員，撥打
    電話予丙○○，偽稱為高雄地方法院檢察官「郭明化」，誆
    以丙○○涉及開立人頭帳戶洗錢案件，並傳真偽造之高雄地
    方法院行政凍結管收執行命令（載有偽造之「檢察官王邦安
    」署押），限丙○○繳納金錢，否則即予拘提管收，致丙○○陷於錯誤，而於同日，在臺南市○○路280號京城銀行開
    元分行匯款967000元至乙○○提供之上開彰化銀行帳戶。(二)
    、於96年8月15日12時許，推由集團內真實姓名年籍不詳之
    某成年成員，撥打電話予甲○○，自稱「臺北監理站服務人
    員」，誆以甲○○未繳納交通違規罰鍰，限甲○○於當日15
    時30分前將金錢匯入「乙○○檢察官」掌控之國安基金帳戶
    ，否則即送地方法院行政執行處執行，致甲○○陷於錯誤，
    而於同日14時30分許，在新竹縣竹南鎮○○路之渣打銀行竹
    南分行匯款178000元至乙○○提供之上開臺北富邦銀行帳戶
    。
二、案經丙○○、甲○○訴由臺北市政府警察局中山分局報告臺
    灣臺北地方法院檢察署檢察官偵查起訴。
    理  由
一、前開事實，業據被告乙○○於偵查及本院準備程序中坦承不
    諱，核與告訴人丙○○、甲○○指訴被騙之情節相符，且有
    彰化銀行中山北路分行96年11月27日彰北路字第1396號函暨
    開戶資料影本及交易明細表1份、京城銀行匯款委託書影本1
    紙、臺北富邦商業銀行股份有限公司97年11月27日（97）北
    富銀雙連字第64號函暨開戶基本資料及帳戶存款往來明細表
    、渣打國際商業銀行股份有限公司匯款副通知書乙份失竊報
    告及贓物領據附卷可憑，足以佐證被告之任意性自白為真實
    。本件事證明確，被告犯行堪以認定，應依法論科。
二、按刑法上之幫助犯，係對於犯罪與正犯有共同之認識，而以
    幫助之意思，對於正犯資以助力，但未參與實施犯罪之行為
    者而言。故核被告所為，係係犯刑法第30條第1項前段、第3
    39條第1項之幫助犯詐欺取財罪。被告係以幫助犯罪之間接
    故意，參與詐欺犯罪構成要件以外之行為，核屬詐欺取財犯
    行之幫助犯，依刑法第30條第2項規定減輕其刑。被告有如
    上犯罪事實所示之犯罪前科紀錄及徒刑執行情形，此有臺灣
    高等法院被告前案紀錄表在卷可按，其於前開有期徒刑執行
    完畢後，5年內故意再犯本件有期徒刑以上之罪，為累犯，
    依刑法第47條第1項規定，加重其刑，且依法先加重再減輕
    其刑。爰審酌被告因貪圖小利，即交付金融帳戶等物及密碼
    予他人使用，被害人人數則有2個，其等被詐騙金額不低，
    可知被告等人之犯行對於被害人之財產及正常金融交易秩序
    造成之損害非輕，並使犯罪之追查過程更趨複雜、困難，又
    有前科（詳卷附臺灣高等法院被告前案紀錄表），素行不良
    ，惟考量被告犯罪後已坦承犯行，犯後態度尚佳等一切情狀
    ，量處如主文所示之刑，併諭知易科罰金之折算標準。
據上論斷，應依刑事訴訟法第273條之1第1項、第299條第1項前
段，刑法第30條第1項前段、第2項、第339條第1項、第41條第1
項前段、第47條第1項，刑法施行法第1條之1，判決如主文。
本案經檢察官申心蓓到庭執行職務。
中    華    民    國    98    年    1     月    19    日
                  刑事第十三庭  法  官  張文俊
以上正本證明與原本無異。
如不服本判決應於收受送達後10日內向本院提出上訴書狀，並應
敘述具體理由；其未敘述上訴理由者，應於上訴期間屆滿後20日
內向本院補提理由書（均須按他造當事人之人數附繕）「切勿逕
送上級法院」。告訴人或被害人如對於本判決不服者，應具備理
由請求檢察官上訴，其上訴期間之計算係以檢察官收受判決正本
之日期為準。
                                書記官  陳鳳瀴
中    華    民    國    98    年    1     月    19    日
附錄本案論罪科刑法條全文：
中華民國刑法第339條第1項
意圖為自己或第三人不法之所有，以詐術使人將本人或第三人之
物交付者，處5年以下有期徒刑、拘役或科或併科1千元以下罰金
。


司法院資訊處製作；財團法人民間司法改革基金會備份。
